【裁判字號】    95,訴,2730
【裁判日期】    951201
【裁判案由】    毒品危害防制條例
【裁判全文】
臺灣板橋地方法院刑事判決              95年度訴字第2730號
公  訴  人  臺灣板橋地方法院檢察署檢察官
被      告  甲○○
上列被告因毒品危害防制條例案件，經檢察官提起公訴（95年度
毒偵字第4584號），於本院準備程序進行中，被告就被訴之事實
為有罪陳述，經告知被告簡式審判程序之旨，並聽取當事人之意
見後，裁定進行簡式審判程序判決如下：
    主  文
甲○○施用第一級毒品，累犯，處有期徒刑壹年。
扣案海洛因壹包（不含外包裝袋，淨重零點零貳公克）沒收銷燬
之，扣案海洛因外包裝袋壹只沒收。
    事  實
一、甲○○曾於民國89年間施用毒品，經臺灣臺北地方法院以89
    年度毒聲字第1018號裁定送觀察、勒戒後，認無繼續施用毒
    品之傾向，經臺灣臺北地方法院檢察署檢察官以89年度毒偵
    字第1320號為不起訴處分。甲○○又施用毒品，經臺灣臺北
    地方法院以89年度毒聲字第2167號裁定送觀察、勒戒後，認
    有繼續施用毒品之傾向，再經同院以89年度毒聲字第2644號
    裁定令入戒治處所施以強制戒治，並經同院以89年度訴字第
    1482號判決判處有期徒刑7 月。甲○○執行強制戒治至95年
    6 月5 日停止戒治，其竟又施用毒品，經臺灣臺北地方法院
    以90年度訴字第1242號判決判處有期徒刑10月，並撤銷停止
    戒治，上開2 有期徒刑則經裁定定應執行刑有期徒刑1 年5
    月，甲○○入所執行戒治，至91年5 月11日期滿，改服有期
    徒刑1 年5 月，至92年8 月4 日假釋，同年9 月15日假釋期
    滿未經撤銷而視為執行完畢。甲○○又於93年間施用毒品，
    經本院以93年度訴字第1360號判決判處有期徒刑1 年，於94
    年11月13日縮短刑期期滿執行完畢。
二、甲○○不知悔改，於前開強制戒治執行完畢（91年5 月11日
    ）及有期徒刑執行完畢（94年11月13日）後之5 年內，又復
    基於施用第一級毒品之犯意，接續自95年5 月底、6 月初之
    某日起，至同年6 月30日晚間7 時許，以1 日約2 次之頻率
    接續多次施用第一級毒品海洛因，嗣經警於95年7 月1 日上
    午9 時30分許，在臺北縣三峽鎮○○街26巷1 號前查獲，並
    扣得海洛因1 包（淨重0.02公克）。
三、案經臺北縣政府警察局三峽分局報請臺灣板橋地方法院檢察
    署檢察官偵查起訴。
    理  由
一、按除被告所犯為死刑、無期徒刑、最輕本刑為3 年以上有期
    徒刑之罪或高等法院管轄第一審案件者外，於第一次審判期
    日前之準備程序進行中，被告先就被訴事實為有罪之陳述時
    ，審判長得告知被告簡式審判程序之旨，並聽取當事人、代
    理人、辯護人及輔佐人之意見後，裁定進行簡式審判程序，
    刑事訴訟法第273 條之1 第1 項定有明文。經核本件被告游
    文山所犯係死刑、無期徒刑、最輕本刑為3 年以上有期徒刑
    以外之罪，其於準備程序中就被訴事實為有罪之陳述，經法
    官告知簡式審判程序之旨，並聽取公訴人、被告之意見後，
    本院爰依首揭規定，合議裁定由受命法官獨任進行簡式審判
    程序，合先敘明。
二、上揭犯罪事實，業據被告於本院訊問中坦承不諱。且被告於
    95年7 月1 日為警查獲後，經採尿送驗，呈鴉片類陽性之反
    應，有臺灣檢驗科技股份有限公司濫用藥物尿液檢驗報告附
    卷為憑，並有前開扣案之海洛因為佐，堪認被告之自白屬實
    。又被告曾於89年間施用毒品，經臺灣臺北地方法院以89年
    度毒聲字第1018號裁定送觀察、勒戒後，認無繼續施用毒品
    之傾向，經臺灣臺北地方法院檢察署檢察官以89年度毒偵字
    第1320號為不起訴處分；被告又施用毒品，經臺灣臺北地方
    法院以89年度毒聲字第2167號裁定送觀察、勒戒後，認有繼
    續施用毒品之傾向，再經同院以89年度毒聲字第2644號裁定
    令入戒治處所施以強制戒治，至91年5 月11日期滿執行完畢
    ，有卷附之臺灣高等法院被告前案紀錄表1 份為憑，足證被
    告於上開強制戒治執行完畢後之5 年以內，再犯本件施用毒
    品罪行明確，應依法論科。
三、核被告所為，係犯毒品危害防制條例第10條第1 項之施用第
    一級毒品罪。被告施用前、後持有第一級毒品之犯行，為施
    用之高度行為所吸收，不另論罪。又被告行為後，刑法第56
    條連續犯之規定，業於94年1 月7 日修正公布刪除，並於95
    年7 月1 日施行，則被告施用毒品之犯行，因行為後新法業
    已刪除連續犯之規定，此刪除雖非犯罪構成要件之變更，但
    顯已影響行為人刑罰之法律效果，自屬法律有變更。而本院
    認被告多次施用海洛因之犯行，均係基於施用毒品之慣常習
    性反覆所為，依修正刑法時立法理由中表示宜擴張接續犯之
    觀念，本院認為被告施用第一級毒品之犯行，既係於短時間
    內多次施用同種毒品，宜依新法刪除連續犯之立法理由，從
    寬認定為接續犯行，是被告之行為依新法第2 條第1 項規定
    比較新、舊法結果，適用裁判時之法律顯較有利於被告，爰
    依修正後之現行法，認定被告係犯接續施用第一級毒品罪。
    檢察官雖僅起訴被告一次施用海洛因之犯行，惟被告於本院
    審判中所坦承之諸次犯行，與起訴部分有裁判上一罪之關係
    ，本院自得擴張併予審究。又被告有事實欄所載之前案執行
    紀錄，有臺灣高等法院被告前案紀錄表在卷可稽，其於有期
    徒刑執行完畢後之5 年以內，再犯本件有期徒刑以上之罪，
    為累犯，雖被告行為後刑法關於累犯規定已有修正，惟適用
    新、舊法對本件被告行為之法律效果並無差異，而本件既已
    經比較採用新法，就累犯之規定應一體適用裁判時之法律，
    爰依修正後刑法第47條規定加重其刑。
四、爰審酌被告犯後坦承犯行，惟其屢次施用毒品不改，並曾經
    勒戒、戒治及刑之執行，均無戒除之意，並衡其前科素行、
    犯罪動機、目的、所生危害，及犯後態度等一切情狀，量處
    如主文所示之刑。扣案之海洛因1 包（淨重0.02公克），為
    當場查獲之毒品，不問屬犯人與否，應予沒收銷燬（不含外
    包裝袋）。扣案之海洛因外包裝袋1 只，則為犯罪行為人即
    被告所有供施用毒品所用，而刑法關於沒收之規定雖有修正
    ，惟法律之適用應整體觀察，無從割裂，是本件被告之犯行
    於論罪、主刑之宣告已經比較決定適用現刑法，關於沒收從
    刑之諭知，亦應整體適用現行刑法，無庸贅為比較（最高法
    院90年度臺上字第4526號判決要旨參照），爰就上開扣案之
    物，依現行刑法第38條第1 項第2 款予以宣告沒收。
據上論斷，應依刑事訴訟法第273 條之1 第1 項、第299 條第1
項前段，毒品危害防制條例第10條第1 項、第18條第1 項前段、
第23條第2 項，刑法第11條前段、第2 條第1 項但書、修正後刑
法第47條、第38條第1 項第2 款，判決如主文。
本案經檢察官鄧媛到庭執行職務。
中    華    民    國    95    年    12    月    1     日
                    刑事第十二庭    法  官  林漢強
上正本證明與原本無異。
如不服本判決，應於判決送達後10日內，向本院提出上訴狀。
                                    書記官  曾千庭
中    華    民    國    95    年    12    月    1     日
附錄本案論罪科刑所用法條全文
毒品危害防制條例第10條
施用第一級毒品者，處六月以上五年以下有期徒刑。
施用第二級毒品者，處三年以下有期徒刑。


司法院資訊處製作；財團法人民間司法改革基金會備份。
